【裁判字號】    92,訴,1268
【裁判日期】    920828
【裁判案由】    違反槍砲彈藥刀械管制條例
【裁判全文】
臺灣高雄地方法院刑事判決                        九十二年度訴字第一二六八號
    公  訴  人  臺灣高雄地方法院檢察署檢察官
    被      告  甲○○
右列被告因違反槍砲彈藥刀械管制條例案件，經檢察官提起公訴（九十一年度偵字第
二七六二七號），本院判決如左：
    主  文
甲○○未經許可，寄藏其他可發射子彈具有殺傷力之玩具手槍，處有期徒刑壹年貳月
，併科罰金新台幣萬元，罰金如易服勞役，以新台幣玖佰元即銀元佰元折算壹日
。緩刑年。
扣案之仿ＳＩＧ  ＳＡＵＥＲ  Ｐ２２０之半自動玩具手槍壹枝（槍枝管制編號：0
000000000號、含彈匣壹只）、改造手槍槍管壹枝、改造子彈貳顆，均沒收
。
    事  實
一、甲○○於民國（下同）九十一年十一月三日夜間在高雄市○○區○○街六百號住
    處內，受謝建富（按現役軍人，另由檢察官為不起訴處分後移由軍事檢察署偵辦
    ）之委託，收受謝建富所交付保管之得換裝上土造金屬槍管之仿ＳＩＧ  ＳＡＵ
    ＥＲ  Ｐ２２０之半自動玩具手槍一枝（含彈匣一只，槍枝管制編號：0000
    000000號）、由玩具金屬彈殼連同金屬鋼珠組合之改造子彈三顆、可供前
    開玩具手槍接換使用之土造金屬管改造而成之改造槍管一枝等，而未經許可，寄
    藏其他可發射子彈，而具殺傷力之玩具手槍及子彈等物。嗣於九十一年十二月二
    十八日七時五十分許，因謝建富供出該槍枝寄藏於甲○○住處後，情況急迫，為
    免該槍、彈有遭湮滅或隱匿之虞，由台灣高雄地方法院檢察署檢察官指揮警員前
    往甲○○住處逕行搜索查獲，並扣得前開槍枝一枝（含彈匣一只）、子彈三顆、
    改造槍管一枝等物。
二、案經高雄市政府警察局苓雅分局報請台灣高雄地方法院檢察署檢察官偵查起訴。
    理  由
一、本件訊之被告甲○○對於右開事實於警訊、偵查及本院審理時坦承不諱（見警卷
    第五頁正面、偵查卷第十七頁正面、三十六頁正面、本院九十二年六月十一日審
    判筆錄），核與另案被告謝建富所述相符（見偵查卷第三十四頁背面）；另扣案
    之玩具手槍乙枝（含彈匣一只），經送請內政部警政署刑事警察局鑑定結果，為
    仿ＳＩＧ  ＳＡＵＥＲ  Ｐ２２０之半自動玩具手槍（槍枝管制編號：0000
    00000號），未發現有改造之情形；槍身、滑套為金屬材質，槍管為塑膠材
    質且內具有阻鐵，無法供發射彈丸使用，認不具殺傷力，有該局刑鑑字第０九二
    ００一五三九０號之鑑驗通知書在卷可證（見偵查卷第二十八頁背面、二十九頁
    正面），惟上開改造手槍槍管一枝，經送請內政部警政署刑事警察局鑑驗結果，
    認係由玩具金屬槍管彈室端結合土造金屬改造而成之改造槍管，可供扣案之玩具
    手槍接換使用等情，亦有該局刑鑑字第０九二００一五三九０號之鑑驗通知書在
    卷可證（見偵查卷第二十九頁正面）；至扣案之子彈三顆，經送請內政部警政署
    刑事警察局採樣一顆以試射法鑑驗結果，認該子彈係由玩具金屬彈殼加裝直徑約
    6mm之鋼珠組合而成之改造子彈，可擊發，認具殺傷力，亦有上開鑑驗通知書一
    紙在卷可憑（見偵查卷第二十九頁背面）；是依上開鑑驗通知書，前開玩具手槍
    雖本身不具殺傷力，然只要移動該手槍滑套換裝上另案被告謝建富所一併寄藏之
    改造金屬槍管，即可發射由玩具金屬彈殼連同金屬鋼珠組合之改造子彈三顆，且
    該土造金屬管改造而成之改造槍管一枝確實可供發射子彈等情，亦經另案被告謝
    建富同此供述（見偵查卷第三十四頁背面），是該玩具手槍既然只要換裝另案被
    告謝建富所有之改造金屬槍管即可發射，仍應認為該手槍連同改造槍管整體而言
    ，係槍砲彈藥刀械管制條例所管制之具殺傷力槍械。參佐被告甲○○將上揭槍、
    彈寄藏於床下及儲藏櫃內等情，為被告甲○○所自承（見偵查卷第三十五頁背面
    ），益證被告甲○○知悉所寄藏者為違法槍械。此外，並有搜索現場報告表、扣
    押筆錄、台灣高雄地方法院核准逕行搜索備查公函一份（見偵查卷第七至十頁及
    第三十九頁）及現場相片十一幀（見警卷第十一、十二頁）等在卷可佐。事證明
    確，被告甲○○犯行足堪認定。
二、核被告甲○○所為，係違反槍砲彈藥刀械管制條例第十一條第四項之未經許可寄
    藏其他可發射子彈之改造手槍罪及第十二條第四項之未經許可寄藏子彈罪。按槍
    砲彈藥刀械管制條例所謂之「寄藏」，係指受他人之委託代為保管，其保管之本
    身所為之「持有」，既係「寄藏」之當然結果，法律上自宜僅就「寄藏」行為為
    包括之評價，不應另就「持有」予以論罪。又被告以一行為同時寄藏改造手槍及
    子彈，為一行為觸犯構成要件不相同之罪名，為想像競合犯，應從一重之未經許
    可寄藏其他可發射子彈之改造手槍罪論處。爰審酌被告甲○○非法寄藏其他可發
    射子彈之改造手槍及子彈等物，對社會治安隱藏之危害甚大，惟念其尚無將之為
    不法使用，寄藏時間尚短，且於犯後坦承犯行，態度尚佳等一切情狀，量處如主
    文所示之刑，並就罰金部分諭知易服勞役之折算標準，以資懲儆。另扣案之玩具
    手槍乙枝（含彈匣一只），經送請內政部警政署刑事警察局鑑定，其中仿ＳＩＧ
      ＳＡＵＥＲ  Ｐ２２０之半自動玩具手槍一枝（槍枝管制編號：000000
    000號），未發現有改造之情形；槍身、滑套為金屬材質，槍管為塑膠材質且
    內具有阻鐵，無法供發射彈丸使用，認不具殺傷力；另槍管一枝，經送請內政部
    警政署刑事警察局鑑驗結果，認係由玩具金屬槍管彈室端結合土造金屬改造而成
    之改造槍管，可供扣案之玩具手槍使用，是該玩具手槍既然只要換裝另案被告謝
    建富所有之改造金屬槍管即可發射，仍應認為該手槍連同改造槍管整體而言，係
    屬槍砲彈藥刀械管制條例第四條第一項第一款所述之具殺傷力槍械，已如上述，
    即屬違禁物；另扣案之子彈三顆，經送請內政部警政署刑事警察局採樣一顆以試
    射法鑑驗結果，認該子彈係由玩具金屬彈殼加裝直徑約6mm之鋼珠組合而成之改
    造子彈，可擊發，認具殺傷力，亦如上述，是尚未試射之子彈二顆，確係槍砲彈
    藥刀械管制條例第四條第一項第二款所定之彈藥，均屬違禁物，爰均依刑法第三
    十八條第一項第一款規定宣告沒收；至該顆試射之子彈，既經鑑定機關鑑驗試射
    ，顯已擊發而無殺傷力，即難認尚屬違禁物，故本院爰不予沒收。又被告前未受
    有期徒刑以上刑之宣告，有台灣高雄地方法院檢察署刑案資料查註紀錄表、台灣
    高等法院被告全國前案紀錄表一紙各在卷可憑，因一時失慮，致罹刑典，事後已
    坦承犯行，深具悔意，經此刑之宣告後，應知警惕而無再犯之虞，本院因認暫不
    執行其刑為當，予以宣告緩刑三年，用啟自新。
據上論斷，應依刑事訴訟法第二百九十九條第一項前段，槍砲彈藥刀械管制條例第十
一條第四項、第十二條第四項，刑法第二條第二項、第十一條前段、第五十五條、第
三十八條第一項第一款、第四十二條第二項、第七十四條第一款，罰金罰鍰提高標準
條例第二條，現行法規所定貨幣單位折算新台幣條例第二條，判決如主文。
中      華      民      國    九十二    年      八      月    二十八    日
                                  臺灣高雄地方法院刑事第十四庭
法  官  官  信  成
右為正本，係照原本作成。
如不服本判決，應於送達後十日內，向本院提出上訴狀。
                                      書記官  林  明  忠
中      華      民      國    九十二    年      八      月    二十八    日
附錄本案論罪科刑法條全文：
槍砲彈藥刀械管制條例第十一條第四項：
  未經許可，持有、寄藏或意圖販賣而陳列第一項所列槍砲者，處一年以上七年以下
  有期徒刑，併科新台幣七百萬元以下罰金。
槍砲彈藥刀械管制條例第十二條第四項：
  未經許可，持有、寄藏或意圖販賣而陳列子彈者，處五年以下有期徒刑，併科新台
  幣三百萬元以下罰金。


司法院資訊處製作；財團法人民間司法改革基金會備份。
